臺灣臺東地方法院刑事判決　　　　　　94年度交簡上字第14號
上　訴　人　臺灣臺東地方法院檢察署檢察官
被　　　告　甲○○
上列上訴人因被告公共危險案件，不服本院臺東簡易庭中華民國
九十四年八月三日九十四年度東交簡字第一四五號第一審判決（
聲請簡易判決處刑案號：九十四年度偵字第一三五八號），提起
上訴，本院管轄之第二審合議庭判決如下：
    主  文
上訴駁回。
    事  實
一、甲○○於民國九十四年六月十二日晚間，在臺東縣臺東市○
    ○路「拼經濟」餐廳內服用酒類後，明知已不能安全駕駛動
    力交通工具，竟仍執意駕駛車牌號碼Ｅ七─三六七二號自用
    小客車，沿同市○○○路由西往東方向行駛，欲返回家中。
    迄於同日晚上九時五十分許，行經正氣北路與大業路口時，
    因不勝酒力未能保持適當安全距離，致自後追撞蕭淑倖所駕
    駛車牌號碼ＬＵ─九三五六號自用小客車。嗣為警到場處理
    時，測得其呼氣中酒精濃度為每公升一點二一毫克（依同日
    晚上十一時七分測量時間推算同日晚上九時五十分許駕駛車
    輛當時之呼氣中酒精濃度在每公升一點二五毫克以上）。
二、案經臺東縣警察局臺東分局報請臺灣臺東地方法院檢察署檢
    察官偵查聲請簡易判決處刑。
    理  由
一、按被告於偵查中自白者，得向檢察官表示願受科刑之範圍或
    願意接受緩刑之宣告，檢察官同意者，應記明筆錄，並即以
    被告之表示為基礎，向法院求刑或為緩刑宣告之請求；被告
    自白犯罪未為第一項之表示者，在審判中得向法院為之，檢
    察官亦得依被告之表示向法院求刑或請求為緩刑之宣告。在
    此情形，法院應於檢察官求刑或緩刑宣告請求之範圍內為判
    決，但有左列情形之一者，不在此限︰一、被告所犯之罪不
    合第四百四十九條所定得以簡易判決處刑之案件者。二、法
    院認定之犯罪事實顯然與檢察官據以求處罪刑之事實不符，
    或於審判中發現其他裁判上一罪之犯罪事實，足認檢察官之
    求刑顯不適當者。三、法院於審理後，認應為無罪、免訴、
    不受理或管轄錯誤判決之諭知者。四、檢察官之請求顯有不
    當或顯失公平者；又檢察官聲請以簡易判決處刑之案件，經
    法院認為有第四百五十一條之一第四項但書之情形者，應適
    用通常程序審判之，刑事訴訟法第四百五十一條之一第四項
    、第四百五十二條分別定有明文。前開規定均以被告自白並
    已表示願受科刑之範圍或願意接受緩刑之宣告為前提，藉由
    賦予被告表示願受刑罰範圍之機會，並使檢察官得衡酌案情
    決定是否予以同意及相應為具體之求刑，在無前開第四百五
    十一條之一第四項之情形時，法院之量刑即應受檢察官求刑
    及請求之拘束，且法院依檢察官所請科刑後並限制檢察官及
    被告之上訴權，以兼顧被告權益及公平正義，落實簡易程序
    使輕微案件簡速審結確定之功能。此亦所以同法第四百五十
    二條復規定，在有同法第四百五十一條之一第四項但書之情
    形時，因檢察官之求刑或請求已無從拘束法院，自應改以通
    常程序審判。是以，如法院認檢察官求刑顯有不當或顯失公
    平，而須據以改依通常程序審判者，自以有同法第四百五十
    一條之一第一項、第三項之依被告自白且向檢察官表示願受
    刑範圍或願意接受緩刑宣告，而由檢察官向法院據以求刑或
    請求者為限。倘被告並未表示願受科刑之範圍或願意接受緩
    刑之宣告，檢察官在偵查中自無從「以被告之表示為基礎」
    ，向法院求刑或為緩刑宣告之請求，在審判中亦無從「依被
    告之表示」，向法院求刑或請求為緩刑宣告。檢察官審酌案
    件具體情節，認為宜以簡易判決處刑者，雖可就該案件得適
    用簡易程序及以簡易判決處刑為宜提供意見，包括案情輕重
    、刑罰量定及緩刑宣告等等，惟檢察官此時就刑罰量定所表
    示之意見，與一般適用通常程序案件之求刑無異，法院於判
    決時本不受其拘束，如未依檢察官求刑而判決，自亦無須改
    依通常程序審判之餘地。基此，本件檢察官雖於簡易判決處
    刑書記載具體求刑有期徒刑四月，惟既非基於被告之表示，
    則本院原審依簡易程序逕以簡易判決判處被告有期徒刑三月
    ，適用之程序即無不當，檢察官不服向本院合議庭提出上訴
    ，本院合議庭自仍須為簡易程序之第二審判決，合先敘明。
二、右揭犯罪事實，業據被告於警詢、偵查中及本院審理時均坦
    承不諱，核與證人蕭淑倖於警詢時所證述之情節相符。此外
    ，復有臺東縣警察局道路交通事故當事人酒精測定紀錄表、
    臺東縣警察局舉發違反道路交通管理事件通知單、道路交通
    事故現場圖、道路交通事故調查報告表、臺東分局永樂派出
    所取締酒醉駕車違反刑法第一百八十五條之三案件觀察紀錄
    表各一份、現場照片四幀及內政部警政署刑事警察局八十九
    年十二月二十一日（八九）刑鑑字第一九八九一三號函及所
    附「台灣地區國人飲酒量與呼氣、血液、尿液、唾液酒精濃
    度間關聯性之研究」與內政部警政署九十三年二月三日警署
    交字第０九三００一五八三八號函及所附「呼氣酒精濃度推
    算說明資料」各一份在卷可稽。被告自白核與事實相符，犯
    行已堪認定。
三、核被告所為，係犯刑法第一百八十五條之三之服用酒類不能
    安全駕駛動力交通工具而駕駛罪。原審因依上開法律規定，
    並審酌被告於肇事後一小時十餘分許經呼氣檢測，酒精濃度
    值為每公升一點二一毫克，顯於行車之際已不能安全駕駛動
    力交通工具，且服用酒類數量非微，明知酒精成分對人之意
    識能力具有不良影響，酒後駕車對一般往來之公眾及駕駛人
    自身皆具有高度之危險性，仍漠視自身安危及公眾安全，對
    公共安全危害非輕，其後並果然肇事，暨被告為初犯，犯後
    已坦承犯行，犯後態度良好等一切情狀，量處如主文所示之
    刑，並諭知易科罰金之折算標準，認事用法，俱無不當。
四、檢察官上訴意旨認被告酒後駕駛行為已對於社會安全產生具
    體危害及對其犯行並無深刻認知及反省，指摘原判決量刑過
    低等語。惟按量刑輕重，係屬事實審法院得依職權自由裁量
    之事項，苟已斟酌刑法第五十七條各款所列情狀而未逾越法
    定刑度，不得遽指為違法（最高法院七十二年臺上字第六六
    九六號、七十五年臺上字第七０三三號判例參照）；且在同
    一犯罪事實與情節，如別無其他加重或減輕之原因，下級審
    量定之刑，亦無過重或失輕之不當情形，則上級審法院對下
    級審法院之職權行使，原則上應予尊重（最高法院八十五年
    度臺上字第二四四六號裁判參照）。查刑法第一百八十五條
    之三服用酒類不能安全駕駛動力交通工具而駕駛罪之法定本
    刑為一年以下有期徒刑、拘役或三萬元以下罰金。原審本其
    職權依法審酌全案情況，並認被告為初犯並無前科，量處有
    期徒刑三月，量刑已非從輕，更未逾法定刑之範圍。則依前
    揭最高法院判例及裁判要旨，尚難認原審量刑有何違法不當
    之情事。檢察官仍執前情，指摘原審量刑過輕請求改判，尚
    無理由，應予駁回。
據上論斷，應依刑事訴訟法第四百五十五條之一第三項、第三百
六十八條，判決如主文。
本案經檢察官乙○○到庭執行職務
中    華    民    國    94    年    10    月    31    日
                  刑事第二庭審判長法  官  李  勝  琛
                                  法　官  連  雅  婷
                                  法  官  林  恒  祺
以上正本證明與原本無異。
不得上訴
                                  書記官  陳  美  鄉
中    華    民    國    94    年    11    月     1    日
